【裁判字號】    97,易,4192
【裁判日期】    971121
【裁判案由】    竊盜
【裁判全文】
臺灣臺中地方法院刑事判決              97年度易字第4192號
公  訴  人  臺灣臺中地方法院檢察署檢察官
被      告  丁○○
            甲○○
上列被告因加重竊盜案件，經檢察官提起公訴（97年偵字第2161
9號），於本院準備程序，被告就被訴事實為有罪之陳述，經本
院告知簡式審判程序意旨，並聽取當事人之意見後，裁定改行簡
式審判程序，本院判決如下：
    主  文
丁○○結夥三人以上竊盜，處有期徒刑陸月，如易科罰金，以新
臺幣壹仟元折算壹日。
甲○○結夥三人以上竊盜，累犯，處有期徒刑柒月。
    事  實
一、甲○○前因竊盜、傷害等案件，經本院分別判處有期徒刑7
    月及3月確定，嗣經本院以96年度聲減字第3220號減刑為有
    期徒刑3月又15日及1月又15日，並定其應執行刑有期徒刑4
    月又15日確定，甫於民國96年10月13日縮刑期滿執行完畢。
    甲○○、丁○○與乙○○（俟到案後另行審結）共同基於意
    圖為自己不法所有之犯意聯絡，於民國97年8月3日下午4時
    許，由丁○○駕駛車牌號碼4761-ND號自用小貨車，搭載甲○○及乙○○，一同至台中縣大安鄉○○路51號東邊約100
    公尺之中部科學園區污水排放管施工處，共同徒手竊取璋誠
    工程有限公司（下稱璋誠公司）所有放置在該處總重約682
    公斤之工字鐵8支。得手後，隨即搬運至上開自用小貨車上
    ，並於同日18時31分許，載往台中縣大安鄉○○○路111號
    之億順行資源回收場內，以新臺幣（下同）9,072元之代價
    ，出售給不知情之該回收場人員王賴淑金，得款後朋分花用
    。嗣經璋誠公司之工地負責人戊○○發現後，乃報警處理，
    經警前往億順行資源回收場，並調閱監視錄影帶後，發現係
    丁○○、甲○○、乙○○三人所為，因而查獲上情。
二、案經臺中縣警察局大甲分局報請臺灣臺中地方法院檢察署檢
    察官偵查起訴。
    理  由
一、按除簡式審判程序及簡易程序及第376條第1款、第2款所列
    之罪之案件外，第一審應行合議審判，又除被告所犯為死刑
    、無期徒刑、最輕本刑為3年以上有期徒刑之罪或高等法院
    管轄第一審案件者外，於刑事訴訟法第273條第1項程序進行
    中，被告先就被訴事實為有罪之陳述時，審判長得告知被告
    簡式審判程序之旨，並聽取當事人、代理人、辯護人及輔佐
    人之意見後，裁定進行簡式審判程序；刑事訴訟法第284條
    之1、第273之1條第1項分別定有明文。查本件被告丁○○、
    甲○○所犯係屬刑事訴訟法第376條第2款所列之罪，依法獨
    任進行審理程序，又被告於本院行準備程序時就被訴事實為
    有罪之陳述，依前揭規定，經聽取當事人之意見後，裁定改
    行簡式審判程序。又簡式審判程序之證據調查，依刑事訴訟
    法第273條之2規定，不受同法第159條第1項審判外陳述排除
    之限制，再被告對於卷內之各項證據，亦不爭執證據能力，
    故卷內所列之各項證據，自得作為證據，合先敘明。
二、上開犯罪事實，業據被告丁○○、甲○○於本院審理時坦承
    不諱，核與同案被告丁○○、乙○○於警詢及偵訊中自白、
    被害人璋誠公司之工地負責人戊○○、證人王賴淑金於警詢
    筆錄證述之情節相符。並有贓物認領保管單、舊貨（資源回
    收）業（公司）買入登記簿影本、車籍資料—基本資料詳細
    畫面搜索、整合性查贓系統查詢資料各1份及翻拍列印照片
    17張在卷可佐。足徵被告自白因有其他證據可補強，且查與
    事實相符，足予憑採。本案事證明確，被告犯行已經證明，
    應依法論科。
三、核被告丁○○、甲○○所為，均係犯刑法第321條第1項第4
    款之結夥3人以上竊盜罪。被告丁○○、甲○○就上開竊盜
    犯行，有犯意之聯絡及行為之分擔，應論以共同正犯。又查
    被告甲○○有事實欄所載之前科，有臺灣高等法院被告前案
    紀錄表及被告在監在押全國紀錄表各1份附卷可稽，其受徒
    刑之執行完畢後，5年以內故意再犯本件有期徒刑以上之罪
    ，為累犯，應依刑法第47條第1項規定加重其刑。爰審酌被
    告丁○○、甲○○均正值青壯，身強體健卻不思以正當方式
    謀生，竟圖謀竊取他人財物後變現朋分之犯罪動機、目的，
    而結夥三人共同行竊，雖渠等犯罪手段尚稱平和，然明知所
    竊取之物為被害人璋誠公司施作工程之物件，仍恣意竊取，
    缺乏對他人財產權須予以尊重之觀念，兼衡以被告丁○○於
    警詢、偵查及本院審理時均坦承全部犯行、被告甲○○雖於
    警詢及偵訊中一度否認犯行，惟於本院審理時終能供認不諱
    之態度，衡酌被告本件竊盜物品之價值非鉅及所竊物品已發
    還被害人等一切情狀，分別量處如主文所示之刑，以示懲儆
    。
四、依刑事訴訟法第273條之1第1項、第299條第1項前段，刑法
    第321條第1項第4款、第28條、第47條第1項，判決如主文。
五、如不服本判決，應於判決書送達之日起10日內，以書狀敘述
    理由，向本院提出上訴（須附繕本）。
本案經檢察官丙○○到庭執行職務。
中    華    民    國    97    年    11    月    21    日
                  刑事第十庭    法  官  黃賢婷
以上正本證明與原本無異。
如不服本判決應於收受送達後10日內向本院提出上訴書狀，並應
敘述具體理由；其未敘述上訴理由者，應於上訴期間屆滿後20日
內向本院補提理由書（均須按他造當事人之人數附繕本）「切勿
逕送上級法院」。
                                書記官  王麗雯
中    華    民    國    97    年    11    月    21    日
附錄本案論罪科刑法條：
中華民國刑法第321條
犯竊盜罪而有左列情形之一者，處6月以上、5年以下有期徒刑：
一  於夜間侵入住宅或有人居住之建築物、船艦或隱匿其內而犯
    之者。
二  毀越門扇、牆垣或其他安全設備而犯之者。
三  攜帶兇器而犯之者。
四  結夥三人以上而犯之者。
五  乘火災、水災或其他災害之際而犯之者。
六  在車站或埠頭而犯之者。
前項之未遂犯罰之。


司法院資訊處製作；財團法人民間司法改革基金會備份。
